# 求助陈版，工程建设相关的招标代理费可以计入在建工程吗？

提问人：maidouxiaoxin 时间：2022-01-26 13:47:48
求助陈版，企业大型资产建设项目的招标代理费是否可以计入在建工程？
根据财建(2016)504号关于印发《基本建设项目建设成本管理规定》的通知，第四条 待摊投资支出是指项目建设单位按照批准的建设内容发生的，应当分摊计入相关资产价值的各项费用和税金支出。主要包括（四）项目建设管理费、代建管理费、临时设施费、监理费、招招 标 投投 标费 、社会中介机构审查费及其他管理性质的费用。
文中有明确招标投标费计入待摊投资支出，根据这个文件，是否表明工程相关的招标代理费可以计入在建工程？
还是说此类型的招标代理费要计入管理费用呢？

回答人：chenyiwei
如果相关法律法规规定这种情况必须进行招投标，且招标结果有效，并据此签订了施工承包合同或其他有效的合同的，可以将相关的招投标服务费计入“在建工程——待摊投资”，最终计入固定资产成本；不同时符合上述条件的（招投标并非法律法规的强制性要求；或者招标失败，最终未签订合同）则应费用化。